













Luiz Carlos de Oliveira Moura

Endereço para acessar este CV:http://lattes.cnpq.br/2248012533678344

Última atualização do currículo em 11/10/2017

Resumo informado pelo autor

Graduação em Bacharelado em Informática pelo Centro Universitário Luterano de Ji-Paraná - CEULJI/ULBRA (2000). Pós-Graduação em INFORMÁTIA COM ÊNFASE E BANCOS DE DADOS. Tem experiência na área de Ciência da Informação, com ênfase em Representação da Informação, atuando principalmente nos seguintes temas: sisdepol, polícia e delegacia, Identificação Civil e Criminal, SPED Fiscal. Conhecimento em framework (JavaScript) Sencha ExtJs, JQuery; Bootstrap. PHP: Laravel Linguagem de programação: PHP (MVC), Java (JSF, JPA Hibernate, Spring MVC/Rest, PrimeFaces, Thymeleaf) e Delphi; Bancos de Dados: MySql, SQLServer, PostGres SQL e Oracle; Projetos: UML.

(Texto informado pelo autor)

Dados pessoais

Nome Luiz Carlos de Oliveira Moura

Filiação Leuzer de Oliveira Moura e Ildelita de Oliveira Moura

Nascimento 24/09/1958 - Buerarema/BA - Brasil Carteira de 129065498 SSP - BA - 02/08/2013

Identidade

CPF 090.242.395-91

Endereço

Alameda Piatã Campinas de Brotas - Salvador residencial

40275010, BA - Brasil Telefone: 071 30163370 Celular 071 996729970

Endereco

E-mail para contato : luizmoura2@hotmail.com eletrônico

E-mail alternativo luizmoura2g@gmail.com

Formação acadêmica/titulação

Especialização em Informática com Ênfase em Bancos de Dados. Instituto Luterano de Ensino Superior de Porto Velho, ILES-PVH, Brasil Título: Um estudo comparativo entre Tecnologias para Datawarehouse Orientador: João Batista Pinto 2001 - 2003

1996 - 2000

Graduação em Graduação em Bacharelado em Informática. Centro Universitário Luterano de Ji-Paraná, CEULJI/ULBRA, Brasil Título: SISDEPOL- Sistema de Gestão para Delegacia de Polícia Civil Orientador: Msc. Ahmed Alli Abdalla Esmin

Formação complementar

Curso de curta duração em Curso Java EE: Construa uma aplicação completa Java EE. (Carga horária: 148h).

Devmedia Editora Comunicação e Design, DEVMEDIA, Brasil

2016 - 2016 Curso de curta duração em Persistência com Spring-Data JPA. (Carga horária: 115h). Devmedia Editora Comunicação e Design, DEVMEDIA, Brasil

2016 - 2016 Curso de curta duração em JPA e Hibernate além do básico. (Carga horária: 60h). AlgaWorks Softwares, Treinamentos e Serviços Ltda, ALGAWORKS, Brasil

2002 - 2002 Extensão universitária em Microsoft SQL-Server 2000. (Carga horária: 40h). Macromédia Authorized Training Program, MACROMÉDIA, Brasil, Ano de obtenção: 2002

Extensão universitária em Borland-DELPHI. (Carga horária: 162h). Squadra Tecnologia em Software, SQUADRA, Brasil, Ano de obtenção: 2001 2001 - 2001

2001 - 2001

Extensão universitária em Ferramentas para desenvolvedores SQUADRA. (Carga horária: 64h). Squadra Tecnologia em Software, SQUADRA, Brasil, Ano de obtenção: 2001

Extensão universitária em Atualização para agentes de Formação Profissional. (Carga horária: 40h). 2000 - 2000 SENAI, SENAI, Brasil, Ano de obtenção: 2000

Extensão universitária em Curso Básico em Linguagem DELPHI. (Carga horária: 40h). Centro Universitário de Ji Paraná Ro, CEUJP, Brasil, Ano de obtenção: 1997 1997 - 1997

Atuação profissional

1. Educandus Tecnologia Educacional - EDUCANDUS

Vínculo institucional

2011 - 2013 Vínculo: Bolsista , Enquadramento funcional: Analista de Sistemas , Carga horária: 40, Regime: Integral

2. Governo do Estado de Rondônia - GOVERNO/RO

Vínculo

institucional

Vínculo: Inativo , Enquadramento funcional: Agente Polícia Civil , Carga horária: 40, Regime: Integral 2002 - 2009

> Desenvolvi minhas atividades como Diretor da Divisão de Desenvolvimento e Estatística da Polícia Civil do Estado de Rondônia. Onde implementei: SisDePol – Sistema de Gestão para Delegacia de Polícia Civil. SISIC - Sistema de Cadastro Civil (cadastro e impressão das Cédulas de Identidade). Participei da comissão de implantação do CIOP- Centro Integrado de Operações (Polícia Civil, Militar e Bombeiros).

Vínculo: Inativo , Enquadramento funcional: Analista de Sistemas (Ag. de Pol. Inativo) , Carga horária: 0, 1988 - 2009

Vinculo: Inativo , Enquadramento funcional: Analista de Sistemas (Ag. de Pol. Inativo) , Carga noraria: 0, Regime: Parcial
Outras informações:
Iniciei minhas atividades como Analista de Sistemas a partir do ano de 2000, atuado em projetos (UML) e implementação (Delphi, -PHP, MySql, Apache -Java Jsp, Servlet, TomCat) de sistemas para a Polícia Civil do Estado de Rondônia. Hoje inativo por tempo de serviço. Leio Inglês tecnico. Amo o que faço!

Atividades

01/2005 - Atual Serviço Técnico Especializado, Secretaria de Estado da Segurança Defesa e Cidadania

Especificação

Implantação de Sistema AFIS. Identificação Civil.

09/2004 - 11/2004 Treinamento, Secretaria de Estado da Segurança Defesa e Cidadania

Especificação: Informática aplicada as atividade de Polícia Civil - Academia de Polícia

03/2003 - Atual Conselhos, Comissões e Consultoria, Secretaria de Estado da Segurança Defesa e Cidadania

Especificação: Comissão de Projeto e Implantação do Centro Integrado de Operações (Polícia Civil, Polícia Militar, Corpo de Bombeiros)

03/2002 - Atual Serviço Técnico Especializado, Secretaria de Estado da Segurança Defesa e Cidadania

Especificação: Implantaçã de Sistema SISDEPOL. Sistema de Gestão para Delegacias de Polícia Civil

01/2002 - 07/2009 Direção e Administração, Secretaria de Estado da Segurança Defesa e Cidadania

Cargos ocupados: Chefe da Divisão de Desenvolvimento de Sistemas e Estatística

Producão

Produção técnica

Programa de computador sem registro

MOURA, L. C. O. Sistema de Gestão Para Delegacias de Polícia- SisDePol, 2003

Trabalhos técnicos

MOURA, L. C. O. Sistema de Gestão Para Delegacia de Policia - SisDePol, 1999

Página gerada pelo sistema Currículo Lattes em 11/10/2017 às 10:09:59.